【裁判字號】    99,易,78
【裁判日期】    990420
【裁判案由】    竊盜
【裁判全文】
臺灣雲林地方法院刑事判決
公  訴  人  臺灣雲林地方法院檢察署檢察官
被      告  甲○○
            乙○○
上列被告等因竊盜案件，經檢察官提起公訴（98年度偵字第5920
號），被告等於準備程序中就被訴事實為有罪之陳述，本院改依
簡式審判程序審理，判決如下：
    主  文
甲○○共同犯攜帶兇器毀越安全設備竊盜罪，處有期徒刑陸月，
如易科罰金，以新臺幣壹仟元折算壹日。
乙○○共同犯攜帶兇器毀越安全設備竊盜罪，處有期徒刑陸月，
如易科罰金，以新臺幣壹仟元折算壹日。
    犯罪事實
一、甲○○與乙○○共同基於意圖為自己不法所有之犯意聯絡，
    於民國98年9 月3 日15時30分許，由乙○○駕駛車牌號碼N5
    -3878 號自用小客車搭載甲○○，共同前往甲○○之友人丙○○位於雲林縣麥寮鄉海豐村平和60之50號7 室租屋處，以
    甲○○、乙○○分持門號0000000000號及0000000000號行動
    電話相互接應，由乙○○在車上把風，甲○○則持客觀上足
    供兇器使用之螺絲起子1 把（未扣案），破壞鋁製紗窗後，
    爬入丙○○上開租屋處內（侵入住宅部分未起訴）之方式，
    竊取丙○○所有之電腦主機1 臺、車牌號碼1217-WP 號自用
    小客車中控鎖遙控器1 個、鑰匙1 支、NOKIA 手機1 支、存
    錢筒1 個（內均為50元硬幣，合計約新臺幣＜下同＞3,000
    元）等物，得手後，2 人共同駕駛上開車輛離去，上開現金
    則朋分花用。嗣丙○○經房東告知手上有煙疤之人要找丙○○，判斷該人為甲○○，並調閱監視器，發現上開車輛於案
    發時停放於上開租屋處之門口，始報警循線查悉上情。丙○○並於案發後與甲○○聯繫，乙○○得知上開犯行已遭發現
    ，為圖免刑責，方主動將所竊得之電腦主機1 臺歸還予丙○○。
二、案經丙○○訴由雲林縣警察局臺西分局報告臺灣雲林地方法
    院檢察署檢察官偵查起訴。
    理  由
一、本件係經被告甲○○、乙○○於準備程序期日為有罪之陳述
    ，而經本院合議庭裁定由受命法官獨任以簡式審判程序加以
    審理，此有本院99年4 月6 日準備程序筆錄2 份附卷足憑，
    則依據刑事訴訟法第273 條之2 、同法第159 條第2 項之規
    定，不適用傳聞法則有關限制證據能力之相關規定，合先敘
    明。
二、訊據被告甲○○、乙○○等對於上開犯罪事實均坦承不諱，
    核與告訴人丙○○之指述及證人即告訴人鄰居侯國龍於警詢
    指證之情節相符（警卷第12至19頁、偵卷第14、15頁），復
    有贓物認領保管單、監視器翻拍照片、車籍查詢基本資料詳
    細畫面、門號0000000000號、0000000000號行動電話資料查
    詢及98年9 月3 日雙向通聯資料查詢各1 份在卷可稽（警卷
    第20至22頁、第26至30頁、偵卷第30至31頁、第33至35頁）
    ，是被告甲○○及乙○○之自白與事實相符，應可採信，渠
    等犯行均堪認定。至於被告甲○○雖辯稱：上開存錢筒內之
    現金僅約900 元云云。惟查，被告乙○○於本院審理時供稱
    ：被告甲○○行竊後，拿了均為50元硬幣合計2,000 元之現
    金予伊等語（本院卷第45頁反面），證人丙○○亦證稱存錢
    筒內之現金為50元硬幣約3,000 元等語（警卷第13頁），顯
    見被告甲○○交付予被告乙○○之2,000 元硬幣應係自存錢
    筒中取出，因此，證人丙○○上開證述應可採信，被告甲○○此部分之辯解不足採信。另被告乙○○雖辯稱：伊於事前
    並不知道被告甲○○係要竊盜，是在被告甲○○以行動電話
    要求伊把風時才知悉，且伊有勸阻被告甲○○，並主動將電
    腦主機1 臺交還告訴人云云。惟查，本件被告乙○○於98年
    9 月6 日警詢時，先辯稱其所有之上開車輛，於案發當時係
    借予被告甲○○使用，伊並未參與本件竊盜犯行云云（警卷
    第8 、9 頁）。復於98年11月21日警詢時始坦承伊有駕駛上
    開車輛至案發現場等語，惟仍否認有何參與竊盜犯行（警卷
    第2 頁）。而在98年12月30日偵訊中，亦否認在案發過程中
    有持行動電話與被告甲○○通話（偵卷第26頁）。嗣經檢察
    官調取門號0000000000號及0000000000號行動電話之資料查
    詢及雙向通聯資料查詢後，證實於案發當時上開2 行動電話
    門號間，有長達327 秒之通話，核與被告甲○○於98年12月
    29日及99年1 月14日偵訊中之供述相符（偵卷第19、42頁）
    。被告乙○○方於本院99年3 月16日準備程序中坦承當時有
    與被告甲○○通話等情（本院卷第21頁），顯見被告乙○○
    於案發後，為圖免刑責，隨著證據之呈現，一再更異其詞，
    多番矯飾推諉，其此部分之辯解，殊難採信，附此敘明。
三、按刑法第321 條第1 項第2 款規定將「門扇」「牆垣」「其
    他安全設備」並列，則所謂「門扇」應專指門戶而言，指分
    隔住宅或建築物內外之出入口大門。而所謂「其他安全設備
    」，指門扇、牆垣以外，依社會通常觀念足認為防盜之一切
    設備者，即屬相當。查本件告訴人丙○○上開租屋處所裝設
    之鋁製紗窗，具防盜作用，自屬安全設備無疑。又刑法第32
    1 條第1 項第3 款之攜帶兇器竊盜罪，係以行為人攜帶兇器
    竊盜為其加重條件，此所謂兇器，其種類並無限制，凡客觀
    上足以對人之生命、身體、安全構成威脅，具有危險性之兇
    器均屬之，且只須行竊時攜帶此種具有危險性之兇器為已足
    ，並不以攜帶之初有行兇之意圖為必要（最高法院79年臺上
    字第5253號判例意旨參照）。查被告甲○○行竊時所用之螺
    絲起子1 把雖未扣案，然其既足以持之破壞鋁製紗窗，顯見
    若持以行兇，依一般社會觀念，皆足以使人之身體、生命產
    生危險，揆諸前開判例意旨，自堪認為兇器。查本案係分別
    由被告乙○○在告訴人租屋處前把風、由被告甲○○先以螺
    絲起子破壞告訴人租屋處之鋁製紗窗，再爬入告訴人租屋處
    之方式竊取屋內財物得手。是核被告2 人所為，均係犯刑法
    第321 條第1 項第2 款、第3 款攜帶兇器毀越安全設備竊盜
    罪。又按數行為於同時同地或密切接近之時地實施，侵害同
    一之法益，各行為之獨立性極為薄弱，依一般社會健全觀念
    ，在時間差距上，難以強行分開，在刑法評價上，以視為數
    個舉動之接續施行，合為包括之一行為予以評價，較為合理
    ，則屬接續犯，而為包括之一罪（最高法院86年臺上字第32
    95號判例意旨參照），本件被告2 人係在同一地點，密接時
    間內，對可偷竊之電腦主機1 臺、車牌號碼1217-WP 號自用
    小客車中控鎖遙控器1 個、鑰匙1 支、NOKIA 手機1 支、存
    錢筒1 個連貫下手實施，顯係基於單一犯意接續為之，應為
    接續犯。被告2 人就上開加重竊盜犯行間，有犯意聯絡及行
    為分擔，應論以共同正犯。
四、爰審酌被告甲○○於本件犯行前，並無犯罪經法院判刑之紀
    錄，被告乙○○於本件犯行前，亦無犯罪紀錄，有臺灣高等
    法院被告前案紀錄表2 份在卷可稽，被告甲○○甫滿18歲，
    年紀尚輕，被告乙○○正值壯年，均不依正途取財，貪圖一
    時利益而為本件犯行，自非可取，惟被告甲○○犯後於警詢
    、偵訊及本院審理時均能坦承犯行，犯後態度良好，被告乙○○於警詢、偵訊中否認犯行，於本院審理時始坦承犯行，
    犯後態度尚可，被告2 人參與本件犯行之角色輕重，暨告訴
    人僅取回遭竊之電腦主機1 臺，其餘物品均未取回，被告2
    人亦未與告訴人達成和解，賠償告訴人之損失等一切情狀，
    認檢察官就被告乙○○部分具體求處有期徒刑1 年6 月稍嫌
    過重，爰分別量處如主文所示之刑，並均諭知易科罰金之折
    算標準。至被告2 人行竊所用之螺絲起子1 支，未據扣案，
    亦查無積極證據證明其所在，衡情應已滅失，為免執行不便
    ，爰不另宣告沒收，附此敘明。
據上論斷，應依刑事訴訟法第299 條第1 項前段、第273 條之1
第1 項，刑法第28條、第321 條第1 項第2 款、第3 款、第41條
第1 項前段，判決如主文。
本案經檢察官傅克強到庭執行職務。
中    華    民    國    99    年    4     月    20    日
                  刑事第一庭    法  官  陳美利
以上正本證明與原本無異。
如不服本判決應於收受判決後10日內向本院提出上訴書狀，並應
敘述具體理由；其未敘述上訴理由者，應於上訴期間屆滿後20日
內向本院補提理由書（均須按他造當事人之人數附繕本）。「切
勿逕送上級法院」。
                                書記官  王秀如
中    華    民    國    99    年    4     月    20    日
附錄本案論罪科刑法條：
中華民國刑法第321條
（加重竊盜罪）
犯竊盜罪而有左列情形之一者，處 6 月以上、 5 年以下有期徒
刑：
一、於夜間侵入住宅或有人居住之建築物、船艦或隱匿其內而犯
    之者。
二、毀越門扇、牆垣或其他安全設備而犯之者。
三、攜帶兇器而犯之者。
四、結夥三人以上而犯之者。
五、乘火災、水災或其他災害之際而犯之者。
六、在車站或埠頭而犯之者。
前項之未遂犯罰之。

司法院資訊處製作；財團法人民間司法改革基金會備份。
